【裁判字號】    97,財管,79
【裁判日期】    970530
【裁判案由】    選任遺產管理人
【裁判全文】
臺灣高雄地方法院民事裁定              97年度財管字第79號
聲  請  人  台灣金聯資產管理股份有限公司
                      、12樓.
法定代理人  甲○○
上聲請人聲請選任被繼承人乙○○之遺產管理人事件，本院裁定
如下：
    主  文
選任林敏澤律師為被繼承人乙○○（女，民國○○年○ 月○ 日生，
身分證統一編號：Ｚ000000000號）之遺產管理人。
程序費用新臺幣壹仟元由被繼承人乙○○之遺產負擔。
    理  由
一、本件聲請意旨係以：被繼承人乙○○（女，民國○○年○ 月○
    日生，身分證統一編號：Ｚ000000000號，生前最後住所：高
    雄市○○區○○街2 號4 樓之2） 於91年5 月2 日死亡，查
    其於生前向聲請人借用新臺幣81萬元尚未清償, 且其死亡時
    尚留有遺產可供清償債務, 而聲請人對被繼承人有抵押權存
    在，惟被繼承人死亡後, 其法定繼承人均已拋棄其繼承權，
    致聲請人前開債權無從對被繼承人所有之遺產執行，為期合
    法順利處分被繼承人乙○○之遺產，以清償債務，故有指定
    遺產管理人必要，又魏熙平同為本案之連帶債務人，其對被
    繼承人乙○○生前之債權債務關係及財產狀況顯較其他人或
    國有財產局更瞭解，另按司法院74年10月15日（74）院臺廳
    一字第05786 號函示意旨：宜儘量避免選任財政部國有財產
    局為遺產管理人，選任魏熙平應為最佳人選等語。
二、按先順序繼承人均拋棄其繼承權時，由次順序之繼承人繼承
    。其次順序繼承人有無不明或第四順序之繼承人均拋棄其繼
    承權者，準用關於無人承認繼承之規定；繼承開始時，繼承
    人之有無不明者，由親屬會議於1 個月內選定遺產管理人，
    並將繼承開始及選定遺產管理人之事由，向法院報明；無親
    屬會議或親屬會議未於前條所定期限內選定遺產管理人者，
    利害關係人或檢察官，得聲請法院選任遺產管理人，並由法
    院依前項規定為公示催告，民法第1176條第6 項、第1177條
    、第1178條第2 項分別定有明文。
三、查聲請人主張之前揭事實，業據其提出台灣台中地方法院96
    年度執字第85859 號函影本、被繼承人乙○○之繼承系統表
    、除戶謄本、各繼承人戶籍謄本影本、本院雄院貴家敦91繼
    908 字第39320 、雄院貴家敦91繼738 字第39319 、雄院貴
    家雲91繼683 字第30252 號影本、借據影本及魏熙平最新戶
    籍謄本影本等為證。又被繼承人乙○○確已於91年5 月2 日
    死亡，其繼承人均已拋棄繼承之事實，業據本院依職權調閱
    本院91年度繼字第683 、738 、908 號拋棄繼承事件卷宗核
    閱無訛，堪信屬實。是以乙○○之遺產繼承人業均拋棄繼承
    ，親屬會議復無指定遺產管理人，揆諸首揭法條規定與前開
    說明，聲請人為乙○○之債權人，自有利害關係，其向本院
    聲請選定遺產管理人，自屬有據。
四、本院審酌乙○○之繼承人既均已拋棄繼承，於法律上已無義
    務就乙○○之遺產再為管理，本院另審酌具律師身分之人，
    受有法律之專業訓練，嫻熟公示催告、強制執行等相關法律
    程序，且對於遺產管理人依法應盡之管理職責，當較一般未
    受法學訓練之民眾更為明瞭，是如將乙○○之遺產交由律師
    管理，應有利於處理後續之遺產問題，亦利於債權人債權之
    實現，且律師之行止均受有律師法之規範，其執行遺產管理
    人之職務更能公正適法，應適於擔任遺產管理人職務。而經
    本院參考「高雄律師公會願意擔任法院遺產管理人名單」，
    並徵詢林敏澤律師之意願，其表示願意擔任本件遺產管理人
    ，此有高雄律師公會願意擔任法院遺產管理人名單、本院97
    年5 月14日電話紀錄在卷可佐。從而，本院為利於管理及處
    理後續乙○○之遺產及債務問題，爰依法選任林敏澤律師為
    乙○○之遺產管理人。
五、依非訟事件法第157 條，裁定如主文。
中    華    民    國    97    年    5     月    30    日
                  家事法庭法  官  戰諭威
正本係照原本作成。
如對本裁定抗告須於裁定送達後10日內向本院提出抗告狀。
中    華    民    國    97    年    5     月    30    日
                          書記官  蔡淑貞


司法院資訊處製作；財團法人民間司法改革基金會備份。
